# ppp 建造服务收入为什么允许按照完工进度确认收入？

提问人：wufaxian 时间：2019-05-26 02:57:50
“该无形资产随着建造以及改良服务的提供，根据国际会计准则第 11 号——-建造合同，确认建造服务收入的同时予以确认，而不是在建造完成，是一次性确认。”
不同于一般建造服务。ppp 项目的建设资金通常由社会资本方提供。并不存在一般建造服务那样，随施工完工验收进度，工程发包方向工程承包方分阶段确认施工费和结算时间。即便中途停工，前绪工程费也落袋为安了，结算风险有限。
ppp 项目通常只有完全竣工交付后才能换取对应的金融资产或无形资产。施工过程中不存在任何落袋为安。随施工进度确认收入，是否违背确认收入的基本准则。同时也违反会计的谨慎性大原则吧。

回答人：chenyiwei
按完工进度确认建造收入并无不当。虽然在建造工程中可能不收取现金，但形成了金融资产或者无形资产，这也是建造合同收入的对价形式。

提问人：wufaxian 时间：2019-05-26 12:31:35
谢谢陈老师解答。现实中项目要竣工验收合格后，才能获得对应的无形资产和金融资产吧。合同授予方并不根据施工进度分阶段转无形资产和金融资产吧。

回答人：chenyiwei
实务中多数是建造期间先挂账其他非流动资产，运营期开始前分为无形资产和金融资产。